---
title: "Clase 1 Modelacion de cultivos"
author: "Sergio A Hernández"
date: "27/8/2020"
output: html_document
---

```{r setup, include=FALSE}
knitr::opts_chunk$set(echo = TRUE)
```

## Escalas de medida 

###Nominal
```{r}
gentp=gl(5,5,25, labels=paste0('G', 1:5))
tabla=table(gentp)# Tabulación
prop.table(tabla)

```
### Ordinal

Escala nominal asociado a un orden. Ejemplo, escala de una enfermedad.

```{r}
escala=sample(1:5,size=50,replace=T);escala
#5= Negativo
#4= Trazas de la enfermedad
#3= Grado 3
#2= Grado 2
#1= Grado1
tabla=table(escala); tabla
prop=prop.table(tabla);prop



```

### Intervalo


```{r}
set.seed(123)
tempc=rnorm(120,14.5,1.3)
tempk=tempc+273
plot(tempc,tempk, xlim=c(0,18), ylim=c(0,300))
maxk=max(tempk);maxk
mink=min(tempk);mink
rgk= maxk-mink;rgk #rango de la temperatura# Es falso debido a que no se ordenaron los datos


#cambio relativo
crl=(maxk-mink)/(mink); crl
hist(tempk)
abline(v=c(maxk,mink))
#donde esta el maximo
posmax=which.max(tempk);posmax
posmin=which.min(tempk);posmin

plot(tempk,type='l')
abline(v=c(posmin,posmax), col=c('blue','red'))
rgk
```

```{r}
clorofila_t0=350
clorofila_tf=400
# Cambio absoluto
absclf=clorofila_tf-clorofila_t0; absclf
# CAmbio relativo
rltclf= 100*(absclf)/(clorofila_t0); rltclf
# Warning: el cero de la escala es falso, el cero no es real. es un cero relativo, es impuetso a la fuerza y no representa un fenomeno real


```

¿El cero de la escala existe o no existe?
Ejemplo de la temperatura

### Razon

En esta escala el cero representa ausencia de las caracteristicas que se esta midiendo. presenta cero real. Permite la operacion de cocientes

ejemplos: temperatura en la escala kelvin, crecimiento, area foliar.

```{r} 
#En kelvin los cocinetes tienen sentido

tempk=rnorm(120,14.5,1.3)+273

```


## Transformación homotética

```{r}
```

## Error estándar

$$ SE=\frac{s}{\sqrt{n}}$$

### EJemplo de una matriz en latex

$$
A_{m,n} = 
\begin{pmatrix}
8 & 5 & 4 & -1 \\
a_{2,1} & a_{2,2} & \cdots & a_{2,n} \\
\vdots  & \vdots  & \ddots & \vdots  \\
a_{m,1} & a_{m,2} & \cdots & a_{m,n} 
\end{pmatrix}
$$
#### Ejemplo de modelo de diseño en latex

$$y_{ijk}=\mu+\tau_i+\beta_j+(\tau \beta)_{ij}+\epsilon_{ijk}$$
# Explicacion de Error estándar

```{r}
set.seed(123)
biom= rnorm(120,4,0.5)
hilera= gl (4,30,120, labels=paste0('H',1:4))
df=data.frame(Biomasa=biom,Surco=hilera)
head(df)
```


```{r}
library(psych)
describe(df$Biomasa)

```
```{r}
se_malo=sd(df$Biomasa)/sqrt(length(df$Biomasa));se_malo
```
Solo se tiene una media, una cosa distinta si tuviera la media de cada hilera
n sería uno.
impicaría que SE=DE

$$ SE=\frac{s}{\sqrt{n}}$$
Error estándar-> variabiliadd de los promedios, solo se tiene un promedio. 
```{r}
describe(df$Biomasa,df$Surco)
?describe

```
```{r}
#promedios de biomasa por surco, se tienen 4 medias diferentes
medias=tapply(df$Biomasa,df$Surco,mean);medias
#err estantar
ee_bueno=sd(medias); ee_bueno
```
######mal uso del ee
En el estadpstico t, el denominador es el error estándar
$$t=\frac{\bar{x}-\mu_0}{s/\sqrt{n}}$$

$$H_0:\mu_{pH}\geq4$$

$$H_a:\mu_{pH}<4$$

```{r}
set.seed(123)
pH=rnorm(120, 3.8,0.2)
mean(pH)
desv=sd(pH); desv
eem=desv/mean(pH)# ee malo

tcal=(mean(pH)-4)/eem; tcal
ttab=qt(p=0.05,df=119, lower.tail=T); ttab# la alterna es menor que, grados de libertad numero menos 1

```
Tabulado -1.66, calculado -12.1, se rechaza Ho. falso: n=1 en el ee
el ensayo no se hizo con n=120 muestras, fue un solo promedio

### Métodos Bootstrap

leer sdobre remuestreo (bootstrap), como calcular de: diferencia de medias, proporcion, diferencia de proporciones. Leer sobre estimulacion montecarlo